# 同一控制下合并本期少数股东损益的确认！

提问人：茶前饭后 时间：2017-01-17 07:51:11
请教各位高手，本期期中形成同一控制下合并，遇到期末合并报表时少数损益确认的问题，同一控制下确认少数股东损益的上期与本期数，理解方式有两种： 1 、上期：少数股东比例被合并公司净利润，本期：少数股东比例被合并公司净利润； 2 、上期：全部归属于少数股东，本期：被合并公司期初至合并日净利润+（合并日至期末净利润*少数股东比例），请问哪种方法正确，我的理解是同一控制下既然视同初始投资了，那么就应该按照每期各自的比例计算损益归属，也就是第 1 种方法正确，望不吝赐教！

回答人：chenyiwei
是这样，你的第一种方法是合理的。当然在实际操作中还可能会有些更复杂的情况，如同一控制下合并同时向外部第三方收购少数股权，则收购少数股权的这部分股比在前期仍应作为少数股权看待，只有从最终控制方及其控制下的企业收购的股比才能看作归属于母公司股东的股比。